【裁判字號】    88,易,1121
【裁判日期】    890106
【裁判案由】    竊盜等
【裁判全文】
臺灣雲林地方法院刑事判決
    公  訴  人  臺灣雲林地方法院檢察署檢察官
    被      告  甲○○
右列被告因竊盜等案件，經檢察官提起公訴（八十八年度偵字第五八五八號），本院
判決如左：
    主  文
甲○○竊盜，處罰金壹仟元，如易服勞役以佰元折算壹日；又以加害生命之事，恐
嚇他人，致生危害於安全，處罰金仟元，如易服勞役以佰元折算壹日，小刀壹支
沒收。應執行罰金仟陸佰元，如易服勞役以佰元折算壹日，小刀壹支沒收。
    事  實
一、甲○○於民國（下同）八十八年十一月十六日下午十九時十五分許，在雲林縣古
    坑鄉○○村○○路二之八號天浩宮廚房內，意圖為自己不法之所有，未經烹煮飯
    菜之乙○○同意後，在該處食用晚餐，食畢，繼將桌上二份菜餚打包竊取得手，
    欲攜走之際，被另一香客丙○○發現制止，丙○○放回菜餚，並另行起意，取出
    自己所有之小刀一支，向丙○○揮舞，並向丙○○恐嚇稱：要殺丙○○等語，使
    丙○○心生畏懼，致生危害於丙○○之安全。嗣經乙○○報警查獲，並扣得小刀
    一支。
二、案經丙○○訴由雲林縣警察局斗南分局移報臺灣雲林地方法院檢察署檢察官偵查
    起訴。
    理  由
一、訊據被告甲○○矢口否認右開犯行，辯稱：伊吃飯有經過對方同意，菜餚是小孩
    子拿塑膠袋給伊包裝，刀子是切柳丁使用，未拿刀子揮舞，未恐嚇說要殺人，刀
    子是伊所有，是警察在車上找到云云。惟查，告訴人丙○○於警訊中指訴：甲○○到廚房將所有飯菜包走，我出面制止他，他說為何不可？我說飯菜要留給小孩
    子吃，甲○○就拿預藏的小刀，叫我到較暗的地方去，說要殺我，我非常害怕，
    當時有七名小孩在場，小孩也非常害怕等語，證人乙○○則在警訊證稱：我的小
    孩跑來告訴我，有一陌生男子拿小刀亂揮嚇他們，使他們非常害怕，我才到現場
    ，當場有看見甲○○拿小刀亂揮，才來報案等語，經核相符，並有小刀一支扣案
    可證，丙○○、乙○○在警訊所述，應信屬實。雖然丙○○於本院審理中改稱：
    因為廟裡的小孩子告訴我，裡面有人包了很多飯菜要走，我去阻擋他，被告說你
    爸爸何人我知道，我說他沒大沒小，被告就說不然我還你，我的外甥女乙○○就
    打電話報警，被告就跑到旁邊去了，警察到了廟口，看到被告，就把他帶到派出
    所，被告和我在爭執時都沒有看見這支小刀，派出所在作筆錄的時候，問我說如
    果妳看到這把刀你會不會害怕？我說會，但是在口角時被告沒有拿刀說要殺我等
    語；證人乙○○改稱：小孩子有告訴我說有人肚子餓要吃飯，我說可以，我並沒
    有說吃完可以帶走，被告有告訴小朋友說他吃完想帶走，小朋友沒有跟我說，我
    有看到丙○○和甲○○在爭執，丙○○阻止甲○○把飯菜帶走，後來，被告把包
    好的飯菜擺在桌上，他們的動作好像要打架，所以我才報警。我並沒有看見這把
    小刀。被告也沒有說要殺人，他只有說要打架來啊等語，均核與其等在警訊所述
    不合，而且證人乙○○因看見被告拿刀亂揮才報案等情，已在警訊陳證甚明，丙○○、乙○○所述與警訊不符部分，顯屬迴護之詞，並非可採。被告以前詞置辯
    ，核屬卸責之詞，非可採信，本件事證已明，自應依法論科。
二、核被告所為，係犯刑法第三百二十條第一項之竊盜罪、同法第三百零五條之恐嚇
    危害安全罪。被告所犯上開二罪，犯意各別，罪名不同，應分論併罰。爰審酌被
    告於饑寒窘境下，竊取並食用他人菜餚，被發覺後，老羞成怒，取刀揮舞恐嚇，
    造成損害輕微，犯後飾詞否認，態度不佳，但其情堪憫，本院認本件無判處徒刑
    或拘役之必要等一切情狀，分別量處如主文所示之罰金刑，同時諭知易服勞役之
    折算標準，並定其應執行刑，及諭知易服勞役之折算標準，以資薄懲。
三、扣案之小刀一支，係被告所有供恐嚇所用之物，依法一併宣告沒收。
四、據上論斷，應依刑事訴訟法第二百九十九條第一項前段，刑法第三百二十條第一
    項、第三百零五條、第四十二條第二項、第三十八條第一項第二款、第五十一條
    第七款，罰金罰鍰提高標準條例第一條前段、第二條，判決如主文。
本案經檢察官林豐正到庭執行職務。
中      華      民      國    八十九    年      一      月      六      日
                                    臺灣雲林地方法院刑事第二庭
                                        法  官  陳  宏  卿
右正本證明與原本無異。
如不服本判決，應於送達後十日內，向本院提出上訴狀。（須附繕本）
                                        書記官  陳  姵  君
中      華      民      國    八十九    年      一      月      六      日
刑法第三百二十條第一項
意圖為自己或第三人不法之所有，而竊取他人之動產者，為竊盜罪，處五年以下有期
徒刑、拘役或五百元以下罰金。
刑法第三百零五條
以加害生命、身體、自由、名譽、財產之事，恐嚇他人致生危害於安全者，處二年以
下有期徒刑、拘役或三百元以下罰金。


司法院資訊處製作；財團法人民間司法改革基金會備份。
